---
title: "İleri R Programlama Final Ödevi"
author: "emirhannamli"
date: "2023-01-30"
output: 
  html_document:
    css: style.css
    toc : true
    toc_depth : 2   
    number_sections: true
    toc_float: 
      collapsed: true
      smooth_scroll : true
    date: "Last edited `r format(Sys.time(), '%B %d, %Y')`" 

---

# Github ve Veri Setinin Linki

Github: [https://github.com/emirhannml/rodev/tree/master]

Veri seti: [https://www.kaggle.com/datasets/muhammadglennyunifer/customer-segmentation-dataset]

```{r include=FALSE}
library(tidyverse)
library(readxl)
library(fastDummies)
library(factoextra)
```

## Verinin İçe Aktarılması

```{r 1}
customerData <- read_excel("CustomerData.xlsx")
data <- read_excel("CustomerData.xlsx")

customerData <- subset(customerData, select = - ID)

customerData$Spending_Score <- as.factor(customerData$Spending_Score)
data$Spending_Score <- as.factor(data$Spending_Score)

levels(customerData) <- c("Low","Average","High")
levels(data) <- c("Low","Average","High")

head(customerData)
```



```{r 2}
unique(customerData$Spending_Score)
```



## Kümeleme için gösterge değişkenlerin oluşturulması

```{r 3}
customerData <- dummy_cols(customerData, select_columns = c("Gender","Ever_Married","Graduated","Profession","Spending_Score"), remove_first_dummy = TRUE, remove_selected_columns = TRUE)

head(customerData)
```

## KMeans için verinin ölçeklendirilmesi

```{r 4}
scaledData <- scale(customerData)
head(scaledData)
```

## Optimum kümes sayısı için dirsek metodunun kullanılması

```{r 5}
fviz_nbclust(scaledData, kmeans, method="wss") + 
  labs(subtitle ="Elbow Method")
```


```{r 6}
clusters <- kmeans(scaledData, centers = 8)
head(clusters$cluster)
```

```{r 7}
data["cluster"] <- as.character(clusters$cluster)
head(data)
```

## Hangi küme en fazla harcıyor?

```{r 8}
a <- data %>%
  group_by(cluster) %>%
  filter(Spending_Score == "High")

ap <- ggplot(a, aes(x=Spending_Score, fill = cluster)) +
  geom_bar() 
  
ap + facet_grid(cols = vars(cluster))

```
8. kümedeki müşteriler daha fazla harcama yapıyorlar. 8. kümedeki müşterilere bir göz atalım.

```{r 9}
kumeSekiz <- data %>%
  filter(cluster == "8") 

head(kumeSekiz)
```


```{r 10}
kumeSekiz %>%
  count(Profession)
```
8. kümedeki müşteriler yukarıdaki meslekler ile uğraşmaktadır. 8. kümedeki müşteriler çoğunlukla sanatçıdır.

## Alaylı ile eğitimli sanatçı arasında fark var mı?

```{r 11}
kumeSekiz %>%
  filter(Profession == "Artist") %>%
  group_by(Graduated) %>%
  count(Spending_Score)
```
Eğitimli sanatçılar alaylılardan daha fazla harcamaya meyilli, bunun sebebi daha fazla kazanmaları olabilir.

## 8. kümedeki kadın ve erkek müşteriler arasında fark var mı?

```{r 12}
kadınErkek <- kumeSekiz %>%
  filter(Spending_Score == "High")

kep <- ggplot(kadınErkek, aes(Spending_Score, fill = Gender)) +
  geom_bar()

kep + facet_grid(cols = vars(Gender))
```

Erkekler kadınlara göre daha yüksek harcama skoruna sahiptir.

## Mesleklere göre nasıl bir fark var?

```{r 13}
meslekler <- kumeSekiz %>%
  group_by(Profession)

mp <- ggplot(meslekler, aes(x = Spending_Score, fill = Profession)) + geom_bar()

mp + facet_grid(rows = vars(Profession))
```

Harcama skoru yüksek olan meslek grubu yöneticilerdir.

## Firmanın nasıl müşterilere hitap ediyor? 

```{r 14}
ggplot(data, aes(x=Age, fill="blue")) +
  geom_histogram(binwidth = 10)
```


```{r 15}
high_prop <- mean(data$Spending_Score == "High")
average_prop <- mean(data$Spending_Score == "Average")
low_prop <- mean(data$Spending_Score == "Low")
```

Sırasıyla harcama skorlarının oranları; `r high_prop`, `r average_prop`, `r low_prop`. Histogram ve bu oranlara göre firma en çok harcama skoru düşük orta yaşlı kesime hitap ediyor.



```{r session}
sessionInfo()
```




